【裁判字號】    92,上易,1966
【裁判日期】    921223
【裁判案由】    傷害
【裁判全文】
臺灣高等法院刑事判決                          九十二年度上易字第一九六六號
    上  訴  人  臺灣桃園地方法院檢察署檢察官
    被      告  甲○
右上訴人因被告傷害案件，不服臺灣桃園地方法院九十二年度易字第四八九號，中華
民國九十二年五月七日第一審判決（起訴案號：臺灣桃園地方法院檢察署九十一年度
偵字第一二○一六號、調偵字第五○四號），提起上訴，本院判決如左︰
    主  文
原判決撤銷。
甲○共同連續傷害人之身體，處有期徒刑壹年，長刀壹支、木棍貳支均沒收。
    事  實
一、甲○、乙○○、戊○○（邱、許二人現由臺灣桃園地方法院審理中）與張文松、
    丙○○、丁○○姐弟及溫秀美係鄰居，平日相處不睦。戊○○前於民國（下同）
    九十一年五月十五日十九時三十分許，在桃園縣大溪鎮義和里榮安二村五十七號
    三樓住處，因張文松與其理論，竟持刀砍傷張文松。九十一年六月二日二十一時
    三十分許，戊○○、甲○、乙○○三人酒後至桃園縣大溪鎮義和里榮安二村五十
    六號丙○○、丁○○住處叫囂，雙方進而發生爭執，戊○○、乙○○、甲○竟基
    於共同之犯意聯絡，先返回戊○○前揭住處，由戊○○取其所有之長刀一支、乙○○與甲○則各持戊○○之木棍一支，再返回丙○○住處前，分以所持武器攻擊
    丙○○，致丙○○受有右手部砍傷和多處擦傷、第二、三指深淺屈肌腱完全斷裂
    及右大拇指撕裂傷之傷害，而丁○○於勸阻之時，甲○、乙○○、戊○○三人亦
    基於前述共同概括之犯意，由戊○○揮刀砍擊，致丁○○右手拇指斷裂自遠位指
    骨關節近成截肢、右手第三、四指深裂傷致深淺屈肌腱完全斷裂、右手第五指撕
    裂傷。經警據報到場，當場查獲甲○等三人，並扣得長刀一支、木棍一支。
二、案經被害人張玉山、丁○○訴由桃園縣察局大溪分局移請台灣桃園地方法院檢察
    署檢察官偵查起訴。
    理  由
一、被告甲○於審判期日經合法傳喚未到，其於準備程序期日矢口否認有傷害犯行，
    辯稱當時在樓上聽到樓下有吵鬧聲，便下樓查看，看到乙○○持木條與拿關刀之
    丙○○對打，丁○○受傷蹲在門前台階上，就上前把他們拉開，不久警察就來了
    。惟查，右揭事實，業據被害人丙○○、丁○○指訴綦詳（見偵字第一○四一三
    號卷十四背頁至十五、十八背頁至十九、五四至五五頁，原審卷三四至三六頁）
    ，核與目擊證人溫秀美、吳聰明、古春美證述情節相符（見偵字第一○四一三號
    卷、十六背頁至十七、五三至五四、七二背頁至七三）。且警方據報到現場時，
    共犯戊○○手中仍持有一支刀（見偵字第一０四一三號卷第五頁反面）。乙○○
    於警訊時供承木棍是伊帶去現場（見偵字第一０四一三號卷第十二頁反面）。乙○○於警訊及檢察官偵訊時皆供承，伊拿木棍（見偵字第一０四一三號卷第十二
    頁、四十九頁反面）。又被害人丙○○、丁○○皆供稱，甲○手持木棍（見偵字
    第一０四一三號卷第十五頁、第十九頁）。被害人丙○○受有右手部砍傷和多處
    擦傷、第二、三指深淺屈肌腱完全斷裂及右大拇指撕裂傷之傷害；丁○○受有右
    手拇指斷裂自遠位指骨關節近成截肢、右手第三、四指深裂商致深淺屈肌腱完全
    斷裂、右手第五指撕裂傷之傷害，亦有敏盛綜合醫院龍潭分院九十一年六月四日
    甲字第三○五、三○六號診斷證明書在卷可稽（見偵字第一○四一三號卷六二至
    六三頁），而被害人二人遭砍斷手指肌腱，經縫合後目前活動尚可，亦有該院九
    十二年十一月十三日九十二盛分總字第二一二六號函復於本院卷可據，被害人二
    人之傷勢尚未達刑法第十條第四項第四款之重傷程度。此外有長刀、木棍各一支
    扣案足資佐證。綜上所述，本件罪證明確，被告犯行堪予認定。
二、核被告所為，係犯刑法第二百七十七條第一項之罪。又被告甲○與共犯乙○○、
    戊○○與被害人丙○○姊弟均係鄰居，平日相處不睦，且戊○○前此即持刀砍傷
    丙○○之弟張文松，此次戊○○又與乙○○及被告三人先至丙○○住處前叫囂，
    再返回戊○○住處取出兇器傷害丙○○弟，足認被告與乙○○、戊○○三人就前
    述傷害丁○○姊弟之犯行，有犯意聯絡，行為分擔，均為共同正犯。又被告三人
    先後傷害丙○○、丁○○，時間密接，又犯構成要件相同之罪名，顯係基於概括
    之犯意，為連續犯，依刑法第五十六條規定以一罪論，並加重其刑。
三、原審予以論罪科刑，固非無見，惟被害人丁○○提起傷害告訴，起訴書亦認定被
    告等人傷害丁○○，乃原審就此未予審判，容有未洽，且被害人傷勢非輕，原審
    竟判處被告有期徒刑二月，量刑過輕，檢察官提起上訴，指摘原判決不當，為有
    理由，應由本院將原判決撤銷改判，審酌被告素行，犯罪動機、犯罪時所受之刺
    激、犯罪手段、被害人所受傷害程度及被告犯罪後之態度等一切情狀，判處有期
    徒刑一年。至扣案之長刀一支、木棍一支及未扣案之另一支木棍既取自共犯戊○○住處，應係共犯戊○○所有用以供犯罪所用之物，依刑法第三十八條第一項第
    二款規定宣告沒收。
四、被告經合法傳喚，無正當理由不到庭，爰不待其陳述，逕行判決。
據上論斷，應依刑事訴訟法第三百六十九條第一項前段、第三百六十四條、第二百九
十九條第一項前段、第三百七十一條、刑法第二十八條、第五十六條、第二百七十七
條第一項、第三十八條第一項第二款，罰金罰鍰提高標準條例第一條前段，判決如主
文。
本案經檢察官李進誠到庭執行職務。
中      華      民      國    九十二    年    十二      月    二十三    日
                              臺灣高等法院刑事第三庭
                                  審判長法  官  張  連  財
                                        法  官  黃  金  富
                                        法  官  林  明  俊
右正本證明與原本無異。
不得上訴。
                                        書記官  蕭  進  忠
中      華      民      國    九十二    年     十二     月    二十五    日
附錄：本案論罪科刑法條全文
刑法第二百七十七條第一項
傷害人之身體或健康者，處三年以下有期徒刑、拘役或一千元以下罰金。


司法院資訊處製作；財團法人民間司法改革基金會備份。
